臺灣高雄地方法院交通事件裁定　　　　　　　　　　九十三年度交聲字第七二九號
　　原處分機關　高雄市政府
　　受處分人即
　　異　議　人　甲○○　男　三.
右列異議人因違反道路交通管理處罰條例案件，對於高雄市政府中華民國九十三年十
二月十日高市府交裁字第裁三二—Ｂ00000000號所為之處分聲明異議，本院
裁定如左：
    主  文
異議駁回。
    理  由
一、聲明異議意旨略以：異議人於民國九十三年十月二十日上午八時五十三分許，駕
    駛車牌號碼ＸＥ—三二一三號自用小客車，行經高雄市○○○○○路口時，經警
    舉發違規左轉，固然屬實，惟設置於該路口「禁止左右轉」之交通標誌（下稱系
    爭標誌），左側已朝內捲曲，僅呈現「右轉」二字，且該標誌設置於對面路口，
    致駕駛人誤判為禁止於下一路口右轉之指示，顯非妥適，詎原處分機關未予詳查
    ，遽對異議人科處罰鍰新臺幣（下同）六百元，並記違規點數一點，自有違誤，
    爰依法聲明異議云云。
二、按汽車駕駛人轉彎時，不依標誌、標線、號誌指示者，處二百元以上六百元以下
    罰鍰，並記違規點數一點，道路交通管理處罰條例第四十八條第二款及第六十三
    條第一項第一款分別定有明文。經查，異議人確有於前揭時地違規左轉之行為，
    為其所自承不諱，核與高雄市○○○○道路交通管理事件裁決書及照片一張相符
    ，堪予認定。異議人固以前揭情詞置辯，惟依卷附照片所示，系爭標誌除載明「
    禁止左右轉」之字樣外，其上另有禁止左右轉之圓形禁制標誌，且甚為清晰明確
    ，足見異議人應不致僅因「禁止左右轉」之字樣左側朝內捲曲，即無法正確判斷
    系爭標誌之指示。再者，於本路口或對面路口設置標誌，乃行政機關基於公眾安
    全及公共利益之考量而為之，性質上屬於行政裁量之範圍，行政機關既認於對面
    路口設置系爭標誌為當，行經該處之駕駛人自有詳加注意並遵循標誌指示行駛之
    義務，否則如何確保信賴該標誌而通行之人車安全？況禁止左右轉之禁制標誌設
    置於轉彎處對面路口之目的，係為使駕駛人有較為充裕之時間辨識確認，事屬尋
    常，且依社會通念，一般駕駛人亦應明知係指該路口禁止左右轉之用意，自難認
    行政機關有何濫用裁量權致駕駛人誤判標誌之情事。是異議人辯稱「禁止左右轉
    」之字樣捲曲及系爭標誌設置不當云云，均係事後卸責之詞，不足採信。從而，
    ，原處分機關依異議人之上開違規事實，科處罰鍰六百元，並記違規點數一點，
    即難謂有何違法、失當之處，揆諸前揭規定，本院認異議人聲明異議為無理由，
    應予駁回。
據上論斷，應依道路交通案件處理辦法第十九條，裁定如主文。
中　　　華　　　民　　　國　　九十四　　年　　　一　　　月　　 十四 　　日
                                    臺灣高雄地方法院交通法庭
                                        法  官  鄭詠仁
右正本證明與原本無異。
如不服本裁定應於送達後五日內向本院提出抗告狀。
                                        書記官  蔡妮君
中　　　華　　　民　　　國　　九十四　　年　　　一　　　月　　十七　　日
